臺灣臺中地方法院交通事件裁定　　　　 94年度交聲字第713號
原處分機關　交通部公路局臺中區監理所豐原監理站
異　議　人
即受處分人　甲○○
上列受處分人因違反道路交通管理處罰條例案件，對於交通部公
路局臺中區監理所豐原監理站九十四年九月二十六日所為之處分
（豐監稽違字第六三─Ｚ00000000號裁決書），聲明異
議，本院裁定如下：
    主  文
原處分關於吊銷甲○○聯結車及大貨車之駕駛執照駕駛執照部分
，撤銷。
    理  由
一、原處分機關略以：本案係國道公路警察局第四警察隊以公警
    局交字第Ｚ00000000號舉發通知單舉發受處分人甲
    ○○駕駛車號九五三九─ＬＢ號自小客車於九十四年九月七
    日十五時零七分許，行經國道一號北上二七三公里處，因「
    雷達測速行速一一三公里／時，限速一○○公里／時，超速
    十三公里／時；無照駕駛（禁駛）」違規，受處分人於應到
    案日期前到案，查異議人領有聯結車駕駛執照，而所持之自
    小客車駕駛執照於九十四年七月五日至九十四年十月四日易
    處吊扣中，本站遂於九十四年九月二十六日以豐監稽違字第
    六三─Ｚ00000000號裁決書裁處罰鍰新台幣一萬二
    元，並吊銷駕駛執照，一年內禁考等語。
二、本件異議人即受處分人略以：異議人於九十四年七月五日至
    九十四年十月四日駕駛執照易處吊扣中，惟後駕駛車號九五
    三九－ＬＢ號自小客車違規遭警舉發，後經異議人依法繳納
    罰鍰，詎料原處分機關卻吊銷異議人之聯結車及大貨車之駕
    駛執照，另異議人深感不服，爰聲明異議等語。
三、按汽車駕駛人，應持有所駕駛車種之駕駛執照始可行駛於道
    路，此觀之道路交通管理處罰條例第二十條至第二十二條規
    定自明。又道路交通管理處罰條例對於各類車種所為之相同
    違規事實，設有不同程序之處罰規定，亦可得知該條例對於
    各類車種違規所為之處罰規定，應係針對各類車種駕駛人所
    駕駛之車種而言，尚難以不正當聯結謂其效力及於駕駛人所
    持有之各類車種之駕駛執照，交通部六十二年四月六日交路
    字第二六一○六號函謂：「汽車駕駛人受吊扣或吊銷駕駛執
    照處分時，吊扣或吊銷其持有各級車類之駕駛執照，不包括
    機器腳踏車駕駛執照在內」亦採相同之見解。
四、經查：本件異議人所持有之自小客車汽車駕駛執照於九十四
    年七月五日至九十四年十月四日期間執行吊扣，異議人復於
    九十四年九月七日十五時七分駕駛自小客車因超速行駛為警
    攔檢而舉發違規，受處分人對於其超速違規之部分並無爭執
    ，惟對於原處分機關吊銷其聯結車及大貨車之駕駛執照異議
    。本院亦認「汽車駕駛人，因違反本條例及道路交通安全規
    則之規定，受吊扣或吊銷駕駛執照處分時，吊扣或吊銷其持
    有各級車類之駕駛執照。」「汽車駕駛人違規記點資料，汽
    車、機車應分別處理，並分別執行吊扣、吊銷其駕駛執照處
    分。」道路交通管理處罰條例第六十八條及道路交通管理事
    件統一裁罰標準及處理細則第六十七條第二項分別定有明文
    ；另參照交通部六十二年四月六日交路（62）字第二六一○
    六號函，其中認為：「汽車駕駛人受吊扣或吊銷駕駛執照處
    分時，吊扣或吊銷其持有各級車類之駕駛執照，不包括機器
    腳踏車駕駛執照在內。」亦顯示小型車以上之駕駛執照與機
    器腳踏車等之駕駛執照，本屬各自獨立之駕駛許可憑證，自
    應分開其吊扣、吊銷之處置，是本件受處分人於汽車駕駛執
    照吊扣期間復駕駛自小客車違規，除處以罰鍰外應僅吊銷受
    處分人之自小客車駕駛執照，原處分機關再予吊銷受處分人
    所持有之聯結車及大貨車駕駛執照部分屬不正當聯結，實難
    適法，且法院認事用法亦不受行政機關函釋之拘束。從而，
    本件原處分裁決吊銷受處分人聯結車及大貨車之駕駛執照部
    分，應予撤銷。
五、據上論斷，應依道路交通管理處罰條例第八十七條第二項、
    道路交通案件處理辦法第二十條，裁定如主文。
中　　華　　民　　國　　94　　年　　11　　月　　30　　日
                  交通法庭      法  官  郭德進
上正本證明與原本無異。
如不服本裁定，應於送達後五日內，向本院提出抗告狀。
                                書記官  陳惠玲
中　　華　　民　　國　　94　　年　　11　　月　　30　　日
